臺灣高等法院臺中分院刑事判決　　　　　民國九十三年度上易字第六六八號
　　上　訴　人　臺灣苗栗地方法院檢察署檢察官
　　上　訴　人
　　即　被　告　乙○○
　　　　　　　　　　　　國民
　　　　　　　　　　　　（另案在臺灣臺中監獄苗栗分監執行中）
右上訴人等因被告竊盜案件，不服臺灣苗栗地方法院中華民國九十三年四月二日第一
審依簡式審判程序判決（民國九十三年度易字第一四八號，起訴案號：臺灣苗栗地方
法院檢察署民國九十三年度偵字第一二五○號）及移
一二九九號），提起上訴，本院判決如左：
　　主      文
原判決撤銷。
乙○○連續攜帶兇器竊盜，累犯，處有期徒刑壹年陸月。扣案之Ｌ型螺絲起子、扳手
、鑰匙各壹支，均沒收。
　　事      實
一、乙○○曾於民國（下同）九十年間因竊盜案件，經臺灣苗栗地方法院於九十年十
    月三十日，以九十年度易字第五○六號判決判處有期徒刑一年，並於九十一年一
    月十八日確定。復於九十年間因違反毒品危害防制條例案件，經同院於九十一年
    一月二十九日，以九十一年度苗簡字第三三號判處有期徒刑六月，如易科罰金，
    以三百元折算一日，並於九十一年三月八日確定。上開二案經同院於九十一年六
    月十四日以九十一年度聲字第三一九號裁定定應執行有期徒刑一年四月確定，於
    九十二年五月十二日縮刑期滿執行完畢。
二、詎乙○○猶不知悔改，復基於為自己不法所有之意圖，並基於概括之犯意，於九
    十三年二月十四日下午八、九時許，在台中縣豐原市○○路二一一巷口前，使用
    其所有Ｌ型螺絲起子撬開車門竊取丙○○所有之車號○Ａ－九七七二號自小客車
    一部，得手後駕車行經苗栗縣獅潭鄉台六線二四．五公里發生車禍為警查獲。又
    於九十三年三月十七日凌晨三點許，攜帶其所有客觀上對於人之生命、身體、安
    全足以構成威脅，具有行兇危險性之前揭Ｌ型螺絲起子及扳手各一支，至苗栗縣
    三義鄉雙潭鄉天后宮地下室，持前開Ｌ型螺絲起子撬開丁○○所有車牌號碼Ｗ五
    ─○七七九號自用小客車車門門鎖，進入車內後，以前開起子及扳手將電門鎖頭
    轉開，再持自備之鑰匙一支啟動，竊取該自用小客車一部，得手後留供己用。嗣
    於同日上午十一時許，乙○○駕駛前開竊得之自小客車停放於苗栗縣公館鄉館南
    村十三鄰三五五之二號前路旁睡覺時，為警查獲，並扣得上開螺絲起子、扳手、
    鑰匙各一支。
三、案經苗栗縣警察局苗栗分局報請台灣苗栗地方法院檢察署檢察官偵查起訴；及同
    署檢察官提起上訴函送九十三年度偵字第一二九九號請求併案審判。
　　理      由
一、右揭事實，業據上訴人即被告乙○○（以下稱被告）於警訊、檢察官偵訊、原審
    法院或本院審理中均自白前揭竊盜犯行。並經證人即被害人丁○○、丙○○分別
    於警詢中證述其自小客車遭竊情節明確，且有其所立具之贓物認領保管單二紙在
    卷可稽。並有Ｌ型螺絲起子、扳手及鑰匙各一支扣案可證。綜上所述，被告之自
    白，核與事實相符，應堪採信。本件事證明確，被告犯行洵堪認定，應依法論科
    。
二、按刑法第三百二十一條第一項第三款之攜帶兇器竊盜罪，其兇器之種類並無限制
    ，凡客觀上足以對人之生命、身體、安全構成威脅者均屬之。且只需行竊時有攜
    帶此種具有危險性之兇器已足，並不以攜帶之初即有行兇之意圖為必要，最高法
    院七十九年台上字第五二五三號判例可資參照。次按扣案之Ｌ型螺絲起子及扳手
    各一支，前端均屬金屬材質，被告持以破壞車門鎖及電門鎖，均可見質地堅硬，
    客觀上足以對人之生命、身體、安全構成威脅，具行兇之危險性，認屬前開法條
    上所稱之兇器當無疑；故核被告所為，係犯刑法第三百二十一條第一項第三款之
    攜帶兇器竊盜罪。而被告前開犯罪時間緊接，手段相同，所犯罪名又同一，顯係
    基於概括之犯意反覆為之，為連續犯，並加重其刑。又檢察官上訴移送本院併案
    審判部分（即竊取被害人丙○○所有自小客車一部，亦即九十三年度偵字第一二
    九九號部分），本院認與被告經起訴併論罪科刑部分有連續犯，屬裁判上之一罪
    。依審判不可分原則，該案應為起訴效力所及，本院自得一併審判。查被告有事
    實欄一所載之犯罪前科執行情形，有臺灣高等法院被告全國前案紀錄表、臺灣苗
    栗地方法院檢察署刑案資料查註紀錄表在卷可稽，其受有期徒刑執行完畢後，五
    年內再犯有期徒刑以上之本罪，為累犯，應依刑法第四十七條之規定，加重其刑
    。
三、原審法院認被告犯罪事證明確，予以論罪科刑，固非無見。惟查原審判決對於被
    告竊取被害人丙○○所有自小客車部分，未及併案審判，檢察官上訴意旨指摘原
    審關於被告此部分判決未洽，為有理由。被告上訴意旨請求所犯前揭竊盜二案併
    辦等語，亦有理由。自應由本院將原審判決撤銷改判。爰審酌被告正值壯年，不
    思以正途賺取財富，冀圖不勞而獲，持客觀上足為兇器使用之Ｌ型螺絲起子及扳
    手竊取他人自小客車，不僅對他人生命、身體、安全可能構成威脅，且犯罪所得
    價值不斐，參以被告有如犯罪事實欄所載之前科紀錄，有臺灣高等法院被告全國
    前案紀錄表及台灣苗栗地方法院檢察署刑案資料查註紀錄表在卷可按，其素行不
    良，雖再犯本案，惟本院念及被告竊得財物均已歸還被害人，尚未造成被害人難
    以彌補之損失，且犯後對於所犯情節俱能坦承交代，在本院審理中認錯，態度良
    好，有坦承悔過之具體表現，併參酌其生活狀況、品行、智識程度、犯罪之動機
    、目的、手段、所生危害等一切情狀，量處如主文第二項所示之刑，以資懲儆。
    扣案之Ｌ型螺絲起子、扳手、鑰匙各一支，依苗栗縣警察局苗栗分局扣押物品目
    錄表所示業已扣案無訛，而該Ｌ型螺絲起子、扳手、鑰匙各一支，均係被告所有
    並供其本件竊盜犯行所用之物，業據被告供認在卷，爰依刑法第三十八條第一項
    第二款之規定，為沒收之諭知。
四、據上論結：應依刑事訴訟法第三百六十九條第一項前段，第三百六十四條，第二
    百九十九條第一項前段，刑法第五十六條，第三百二十一條第一項第三款，第四
    十七條，第三十八條第一項第二款，判決如主文。
本案經檢察官甲○○到庭執行職務。
中      華      民      國　    九十三     年     七      月    三十　　日
　　　　　　　　　　　　　　　　臺灣高等法院臺中分院刑事第一庭
　　　　　　　　　　　　　　　　　　　審判長法　官　陳　紀　綱
　　　　　　　　　　　　　　　　　　　　　　法　官  黃　日　隆
　　　　　　　　　　　　　　　　　　　　　　法  官  方  艤  駐
右正本證明與原本無異。
不得上訴。
　　　　　　　　　　　　　　　　　　　　　　書記官  江  玉  萍
中      華      民      國　    九十三     年     八      月     二 　　日
附錄本案論罪科刑法條：
中華民國刑法第三百二十一條第一項第三款：
犯竊盜罪而有左列情形之一者，處六月以上、五年以下有期徒刑：
三  攜帶兇器而犯之者。
                                        　　　　　　　　　　　　　　　　Ｒ
